【裁判字號】    97,訴,71
【裁判日期】    970121
【裁判案由】    毒品危害防制條例
【裁判全文】
臺灣板橋地方法院刑事判決                97年度訴字第71號
公  訴  人  臺灣板橋地方法院檢察署檢察官
被      告  甲○○
                    （另案於臺灣臺北監獄執行中）
上列被告因毒品案件，經檢察官提起公訴（96年度毒偵字第9191
號），本院以簡式審判程序審理，判決如下：
    主  文
甲○○施用第一級毒品，處有期徒刑柒月，附表編號一之物，沒
收銷燬之；又施用第二級毒品，處有期徒刑肆月；附表編號二之
物，沒收銷燬之。應執行有期徒刑玖月。附表之物，均沒收銷燬
之。
    事實及理由
一、本件係依刑事訴訟法第273 條之1 第1 項規定，以簡式審判
    程序審理，合先敘明。
二、本件除被告甲○○施用第1 、2 級毒品之時間、地點，應補
    充記載為：96年11月9 日下午3 、4 時許，在位於新莊市某
    處之汽車旅館內，分別以將第1 級毒品摻入香煙之方式，另
    將安非他命置入玻璃球以燒烤方式，而分別施用第1 、2 級
    毒品，暨證據部分加列：被告於本院準備程序、審理程序之
    自白外，其餘之犯罪事實、證據，均引用如附件起訴書之記
    載。
三、核被告甲○○所為，係犯毒品危害防制條例第10條第1 項、
    第2 項之罪，被告施用各該毒品前之持有各該毒品之行為，
    為各該施用之高度行為所吸收，不另論罪；所犯如上2 罪，
    犯意個別、行為互殊，要件亦異，為數罪，應予分論併罰。
    爰審酌被告素行、動機、目的、施用毒品所生危害，暨衡量
    連續犯廢除後關於施用毒品犯行刑罰裁量基礎衡平原則，以
    及犯罪後坦承犯行之態度等一切情狀，酌情分別從輕量處如
    主文所示之刑，並定其應執行之刑。扣案如主文所示之物，
    分別依法沒收銷燬之。
據上論斷，應依刑事訴訟法第273 條之1 第1 項、第299 條第1
項前段、第310 條之2 、第454 條第2 項，毒品危害防制條例第
10條第1 項、第2 項、第18條第1 項前段，刑法第11條前段、第
51條第5 款，判決如主文。
本案經檢察官吳文正到庭執行職務。
中    華    民    國    97    年    1     月    21    日
                        刑事第5 庭法  官  黎錦福
上列正本證明與原本無異。
如不服本判決，應於判決送達後10日內敘明上訴理由，向本院提
出上訴狀（應附繕本），上訴於臺灣高等法院。
                                  書記官  蔡麗春
中    華    民    國    97    年    1     月    21    日
附錄：本案論罪科刑法條全文
毒品危害防制條例第10條
施用第一級毒品者，處6 月以上5 年以下有期徒刑。
施用第二級毒品者，處3 年以下有期徒刑。
附表：
一、第一級毒品海洛因1 小包（淨重0.25公克）
二、第二級毒品安非他命1 小包（淨重0.34公克）。
........................................................
附件：
臺灣板橋地方法院檢察署檢察官起訴書
                                    96年度毒偵字第9191號
    被      告  甲○○  男  25歲（民國○○年○月○○日生）
                        住臺北市士林區○○○路○段106巷12
                        8號
                        國民身分證統一編號：Ｚ000000000號
                        ﹙現於臺灣臺北監獄執行中﹚
上列被告因違反毒品危害防制條例案件，已經偵查終結，認應提
起公訴，茲將犯罪事實及證據並所犯法條分敘如下：
        犯罪事實
一、甲○○前曾於民國91年間因施用毒品案件，經裁定送觀察、
    勒戒後，認無繼續施用毒品之傾向，於92年2 月7 日釋放出
    所，並由國防部中部地方軍事法院檢察署以92年度中檢字第
    9 號不起訴處分確定；又因施用第一、二級毒品案件，分別
    經臺灣士林、板橋地方法院分別以95年度毒偵字第1739、19
    31、2131號、96年度毒偵字第4385號提起公訴，並分別經臺
    灣士林、板橋地方法院以96年度訴字第76號、96年度訴字第
    23 79 號案件各判處應執行有期徒刑10月、1 年（均尚未執
    行）。詎猶不知悔改，復基於施用第一級毒品海洛因、第二
    級毒品甲基安非他命之犯意，於96年11月9 日某時，在臺北
    縣新莊市某汽車旅館內，施用第一級毒品海洛因，另於同年
    11月10日2 時2 分許為警採尿前回溯96小時內之某時，在不
    詳處所，施用第二級毒品甲基安非他命。嗣於96年11月9 日
    23時45分許，在臺北縣三重市○○路與長壽街口為警查獲，
    並扣得第一級毒品海洛因1 小包（淨重0.25公克）、第二級
    毒品安非他命1 小包（淨重0.34公克）。
二、案經臺北縣政府警察局三重分局報告偵辦。
        證據並所犯法條
一、證據清單及待證事實：
┌──┬───────────┬───────────┐
│編號│       證據名稱       │    待證事實          │
├──┼───────────┼───────────┤
│ 一 │被告於警詢及偵查中之供│(一)被告施用第一級毒品海│
│    │述                    │  洛因之事實          │
│    │                      │(二)被告遭查扣海洛因及安│
│    │                      │  非他命之事實        │
│    │                      │(二)被告查獲時經警採集尿│
│    │                      │  液之事實            │
├──┼───────────┼───────────┤
│ 二 │臺灣檢驗科技股份有限公│被告為警查獲時所採集尿│
│    │司濫用藥物尿液檢驗報告│液送驗結果呈甲基安非他│
│    │乙紙                  │命、鴉片類陽性反應之事│
│    │                      │實                    │
├──┼───────────┼───────────┤
│ 三 │扣案之第一級毒品海洛因│被告持有第一、二級毒品│
│    │1小包（淨重0.25公克） │之事實                │
│    │、第二級毒品安非他命1 │                      │
│    │小包（淨重0.34公克）、│                      │
│    │臺北縣政府警察局三重分│                      │
│    │局查獲涉嫌違反毒品危害│                      │
│    │防制條例案件毒品初步鑑│                      │
│    │驗報告書乙紙          │                      │
├──┼───────────┼───────────┤
│ 四 │刑案查詢紀錄表        │被告於觀察、勒戒釋放後│
│    │                      │5年內再犯施用毒品案件 │
│    │                      │之事實                │
└──┴───────────┴───────────┘
二、核被告所為，係犯毒品危害防制條例第10條第1、2項之施用
    第一、二級毒品罪嫌。其施用前後持有第一、二級毒品海洛
    因、安非他命之低度行為應為施用第一級毒品海洛因、第二
    級毒品安非他命之高度行為所吸收，不另論罪。被告所犯分
    別施用第一級毒品罪嫌與施用第二級毒品罪嫌間，犯意各別
    ，罪名互殊，請予分論併罰。至扣案如犯罪事實欄所載之毒
    品，請依法宣告沒收並銷燬之。
三、依毒品危害防制條例第23條第2項、刑事訴訟法第251條第1
    項提起公訴。
    此    致
臺灣板橋地方法院
中    華    民    國    96    年    11    月    30    日
                              檢察官  乙 ○ ○
上正本證明與原本無異
中    華    民    國    96    年    12    月    17    日
                              書記官
附錄本案所犯法條全文
毒品危害防制條例第10條
施用第一級毒品者，處6 月以上5 年以下有期徒刑。
施用第二級毒品者，處3 年以下有期徒刑。


司法院資訊處製作；財團法人民間司法改革基金會備份。
